臺灣臺北地方法院小額民事判決
111年度北小字第1680號
原      告  林宜賢
被      告  莊福三
上列當事人間請求損害賠償事件，本院於民國一百一十一年八月
十一日言詞辯論終結，判決如下︰
    主    文
被告應給付原告新臺幣陸仟陸佰捌拾陸元。
原告其餘之訴駁回。
訴訟費用新臺幣壹仟元由被告負擔百分之六十五，餘由原告負擔
。
本判決第一項得假執行。
    事    實
甲、原告方面：
一、聲明：被告應給付原告新臺幣（下同）一萬零二百九十九元
    。
二、陳述略稱：
  ㈠緣被告莊福三於民國一百一十年十二月三十日二十一時三十
    五分許，駕駛車號0000－00號自小貨車，行經臺北市○○區○○
    路○○○巷○號處，因駕車不慎後退撞及訴外人林志賓所有、原
    告駕駛之車號000-0000號自小客車（下稱系爭汽車），致系
    爭汽車後車門受損。
　㈡系爭汽車之車主即訴外人林志賓已將本件車禍之損害賠償請
    求權讓與原告，經估價車損費用共計一萬零二百九十九元（
    含鈑金二千九百元、烤漆六千零二十三元、零件一千三百七
    十六元)，爰依侵權行為法律關係請求損害賠償。
　㈢本件事故發生時被告表示私下解決即可不用報警，並表示願
    賠償，惟後來表示系爭汽車只有表面掉漆只願賠六百元，故
    原告隔天才報警。關於本件交通事故肇事資料，原告車停著
    ，被告倒車過來撞到系爭汽車。系爭汽車估價尚未修理。
三、證據：提出道路交通事故當事人登記聯單一件、道路交通事
    故初步分析研判表（事後報案）一件、道路交通事故現場圖
    （事後報案）一件、估價單影本一件、道路交通事故資料申
    請書一件、道路交通事故照片黏貼紀錄表（事後報案）一件
    及系爭汽車照片一張為證。
乙、被告方面：被告未於言詞辯論期日到場，亦未提出書狀作何
    聲明或陳述。
丙、本院依職權調閱本件交通事故肇事相關資料，並調閱系爭汽
    車之公路監理電子閘門資料、兩造及車主戶籍資料；車主林
    志賓提出債權讓與證明文件。
    理    由
一、程序方面：
  ㈠按民事訴訟法第十五條第一項規定：「因侵權行為涉訟者，
    得由行為地之法院管轄。」，本件車禍發生於臺北市○○區○○
    路○○○巷○號處，屬本院轄區，故本院具有管轄權，合先敘明
    。
　㈡本件被告經合法通知未於言詞辯論期日到場，核無民事訴訟
    法第三百八十六條所列各款情形，應依職權由原告一造辯論
    而為判決。　　
二、原告主張之事實，已據其提出道路交通事故當事人登記聯單
    一件、道路交通事故初步分析研判表（事後報案）一件、道
    路交通事故現場圖（事後報案）一件、估價單影本一件、道
    路交通事故資料申請書一件、道路交通事故照片黏貼紀錄表
    （事後報案）一件及系爭汽車照片一張為證，經核對相關證
    物原本無訛，復有本院依職權調閱之本件交通事故肇事相關
    資料所附道路交通事故初步分析研判表、道路交通事故現場
    圖、道路交通事故現場圖（事後報案）、道路交通事故補充
    資料表、A3類道路交通事故調查紀錄表、道路交通事故當事
    人登記聯單、舉發違反道路交通管理事件通知單及道路交通
    事故照片黏貼紀錄表在卷可稽，車主林志賓並提出債權讓與
    證明文件，被告未到庭爭執，亦未提出書狀作何聲明或陳述
    ，堪認原告主張為真實。
三、按因故意或過失，不法侵害他人之權利者，負損害賠償責任
    。汽車、機車或其他非依軌道行駛之動力車輛，在使用中加
    損害於他人者，駕駛人應賠償因此所生之損害。負損害賠償
    責任者，除法律另有規定或契約另有訂定外，應回復他方損
    害發生前之原狀。第一項情形，債權人得請求支付回復原狀
    所必要之費用，以代回復原狀。民法第一百八十四條第一項
    、第一百九十一條之二、第二百十三條第一項、第三項分別
    定有明文。次按不法毀損他人之物者，被害人得請求賠償其
    物因毀損所減少之價額，民法第一百九十六條定有明文。所
    謂因物被毀損所減少之價額，得以修復費用為估定標準，但
    以必要者為限。若被害人能證明其物因毀損或減少之價額，
    超過必要之修復費用時，就其差額，仍得請求賠償（最高法
    院七十七年度第九次民事庭會議決議參照）。故被害人得以
    修理費用作為其物因毀損所減少價額之計算依據，但其中以
    新品更換舊品，且因此提高該物整體價值者，該更換之新品
    即非屬損害發生前物之原狀，則該更換新品所支出之費用，
    應予計算其折舊。再按損害之發生或擴大，被害人與有過失
    者，法院得減輕賠償金額或免除之，民法第二百十七條第一
    項定有明文。此項規定之目的，在謀求加害人與被害人間之
    公平，故在裁判上法院得以職權減輕或免除之（最高法院八
    十五年台上字第一七五六號裁判意旨參照）。
四、經查：㈠本件被告因駕車不慎致撞及系爭汽車，造成系爭汽
    車受有損害，依前開民法第一百九十一條之二本文規定，即
    應賠償其因此所生之損害即因回復原狀所必要之修理費用，
    原告所提估價單修理費用總計一萬零二百九十九元（含鈑金
    二千九百元、烤漆六千零二十三元、零件一千三百七十六元
    ），考量該估價單其中一千三百七十六元部分之品名為「零
    件」，而關於更新零件部分之請求，應以扣除按汽車使用年
    限計算折舊後之費用為限。依行政院公佈之固定資產耐用年
    數表及固定資產折舊率表所示，非運輸業用租賃小客車折舊
    年限為五年，依定律遞減折舊率為千分之三百六十九，並以
    一年為計算單位，其使用期間未滿一年者，按實際使用使用
    之數相當於全年之比例計算之，不滿一月者，以一月計算之
    ，而本件系爭汽車於一百零九年四月出廠（參見系爭汽車公
    路監理電子閘門資料，本院卷第六十七頁），至一百一十年
    十二月三十日本件事故發生時使用年數為一年八個月又十五
    天，以使用一年九個月計，系爭汽車修復費用其中零件一千
    三百七十六元部分，扣除如附表所示折舊金額後為六百二十
    八元，加上鈑金二千九百元、烤漆六千零二十三元，屬必要
    修理費用，金額為九千五百五十一元（計算式：628＋2,900＋
    6,023＝9,551）；㈡惟關於本件車禍之肇因研判顯示：「Ａ車
    （即被告）8201－DG號自用小貨車（含客、貨兩用）：1.倒
    車時未注意其他車輛。<第五十條第一項第二款>2.駕駛執照
    業經吊銷，仍駕車。<第二十一條第一項第四款>Ｂ車（即系
    爭汽車）BCH-9239號自用小客車：在人行道臨時停車。<第
    五十五條第一項第一款>」（參本院卷第三十一頁），本院
    審酌兩造之違規情節及過失之輕重等情，原告顯係與有過失
    ，然被告因在倒車時未注意其他車輛而撞及系爭汽車，實屬
    肇事主因，本院認為被告應對原告負十分之七之損害賠償責
    任，原告則應承擔十分之三之過失，適用過失相抵之法則；
    ㈢基上，被告應賠償原告之金額為六千六百八十六元，計算
    式：9,551×0.7≒6,686（小數點下四捨五入）。
五、綜上所述，原告本於民法侵權行為法律關係，請求被告給付
    一萬零二百九十九元，其請求於主文第一項之範圍內為有理
    由，應予准許。超過主文第一項範圍之請求，則屬無據，應
    予駁回。
六、本件係小額程序所為被告一部敗訴之判決，依民事訴訟法第
    四百三十六條之二十規定，被告敗訴部分應依職權宣告假執
    行。
七、本件訴訟費用額，依後附計算書確定如主文所示金額。
八、據上論結，原告之訴為一部有理由，一部無理由，並依民事
    訴訟法第四百三十六條之二十三、第四百三十三條之三、第
    七十九條，判決如主文。
中　　華　　民　　國　　111 　年　　8 　　月　　31　　日
　　　　　　　　　　          臺北簡易庭   
　　　　　　　　　　          法      官  文衍正
以上正本係照原本作成。
如對本判決不服，須於判決送達後二十日內向本庭（臺北市○○○
路○段○○○○○巷○號）提出上訴狀。（須按他造當事人之人數附繕
本）。如委任律師提起上訴者，應一併繳納上訴審裁判費。
中　　華　　民　　國　　111 　年　　8 　　月　　31　　日
  　　　　　　　　　　　　　　書  記  官  高秋芬
訴訟費用計算書：
項        目             金  額（新臺幣）        備  註
第一審裁判費　　           1,000元
合　　　　計　　     　    1,000元 

附錄：
一、民事訴訟法第四百三十六條之二十四第二項：
    對於小額程序之第一審裁判上訴或抗告，非以其違背法令為
    理由，不得為之。
二、民事訴訟法第四百三十六條之二十五：
    上訴狀內應記載上訴理由，表明下列各款事項：
    (一)原判決所違背之法令及其具體內容。
    (二)依訴訟資料可認為原判決有違背法令之具體事實。 
　　　　
附表： 
年次 折         舊         額  折  舊  後  餘  額   金  額   計    算    方    式 金  額   計  算  方  式   1   508 1,376×0.369=508   868 1,376-508=868   2   240 868×0.369×(9/12)=240   628 868-240=628 註：元以下四捨五入。